臺灣臺南地方法院民事裁定
109年度訴字第1695號
原      告  興南會館管理委員會

法定代理人  陳茂榮


訴訟代理人  王明芬
            黃雅萍律師
被      告  方淑珍
訴訟代理人  莊信泰律師
上列當事人間請求移交帳簿等事件，本院裁定如下：
    主  文
原告應於本裁定送達後7日內補繳裁判費新臺幣14,850元，逾期
未繳，即駁回其訴。 
    理  由
一、按以一訴主張數項標的者，其價額合併計算之；以一訴附帶
    請求其孳息、損害賠償、違約金或費用者，不併算其價額。
    民事訴訟法第77條之2第1項前段、第2項定有明文。所謂以
    一訴附帶請求其孳息、損害賠償、違約金或費用者，不併算
    其價額，必原告於主請求外，「附帶」為孳息、損害賠償、
    違約金或費用等之請求，即附帶請求與主請求標的間須具有
    主從關係，且附帶請求係隨主訴訟標的之法律關係存在而發
    生者，始有本條項規定之適用。若依原告之聲明及所陳述之
    原因事實，關於孳息、損害賠償、違約金或費用之請求，並
    非「附帶」於主請求者，仍應依同條第1項前段規定，合併
    計算其訴訟標的價額。（最高法院102年度第2次民事庭會議
    決議意旨、同院109年度台抗字第885號民事裁定意旨參照）
    。次按因財產權涉訟，而訴訟標的之價額不能核定者， 應
    依民事訴訟法第466條所定不得上訴第三審之最高利益額數
    加10分之1定之。民事訴訟法第77條之12定有明文。而上訴
    第三審之利益額數，業經司法院於91年1月29日以（91）院
    台廳民一字第03075號函提高為新臺幣（下同）150萬元。又
    請求交付帳冊，核其性質，並非對無財產上價值之親屬關係
    及人格權、身分權等有所主張，自屬因財產權而涉訟，且此
    財產權訴訟之訴訟標的價額不能核定，訴訟標的價額核定為
    165萬元，於法並無違背（最高法院98年度台抗字第111號裁
    定參照）。
二、經查，本件原告起訴時之聲明為：「被告應儘速移交給新成
    立的興南會館委員公共基金收支情形、會計憑證、會計帳簿
    、財務報表、並給付前項以外因管理社區所生之損害賠償」
    ，經本院函命原告補正所請求之損害賠償金額為何後，始確
    認其聲明為：「一、被告應將㈠106、107、108年度及109年
    度1至3月份之收入明細帳、㈡管理期間的華南銀行台南分行
    、戶名方淑珍、帳號000000000000號之銀行存摺正本、㈢管
    理收費標準及每戶收費明細表交付予原告。二、被告應給付
    原告150萬元。」；原告係以被告前為興南大樓社區（下稱
    系爭社區）之管理負責人，現系爭社區已成立管理委員會，
    惟被告未依公寓大廈管理條例第20條第1項移交簿冊，而依
    同條第2項規定請求被告交付簿冊為由，為聲明第一項之請
    求，此部分核屬因財產權而起訴，且依卷內資料，原告如獲
    勝訴判決所得受之客觀利益顯難以金錢量化，堪認其訴訟標
    的價額不能核定，應依民事訴訟法第77條之12規定以165萬
    元核定其價額。至其聲明第二項部分，訴訟標的金額為150
    萬元；而依原告之主張，其係以被告於管理系爭社區時，短
    收管理費且支出項目有重大疑問，致原告受有損害為由，而
    依民法第227條規定請求上開損害賠償；原告此損害賠償請
    求，既係源自於被告管理系爭社區期間之行為，與訴之聲明
    第一項所憑之新任管理委員會之簿冊交付請求權並無主從關
    係，亦非因簿冊交付請求權之存在而發生，是原告此一損害
    賠償之請求，並非民事訴訟法第77條之2第2項所稱之附帶請
    求，依前開說明，原告係以一訴訟主張二項無主從關係之訴
    訟標的，其訴訟標的價額、金額應合併計算。是以，本件訴
    訟標的價額應核定為315萬元（165萬元+150萬元=315萬元）
    ，應徵第一審裁判費32,185元，扣除原告前已繳納之17,335
    元，尚應補繳14,850元。茲依民事訴訟法第249條第1項但書
    之規定，限原告於收受本裁定送達7日內補繳；又原告起訴
    時已為損害賠償之請求，其未據繳足裁判費，仍屬起訴程式
    之欠缺，是原告如逾期未繳，本院將駁回其起訴，特予說明
    。
三、爰裁定如主文。
中　　華　　民　　國　　109 　年　　12　　月　　15　　日
                  民事第二庭  法  官  張玉萱            
以上正本係照原本作成。
如對本裁定關於核定訴訟標的價額部分抗告，應於裁定送達後10
 日內向本院提出抗告狀，並繳納抗告費新臺幣1,000 元；關於
命補繳裁判費部分，不得抗告。    
中　　華　　民　　國　　109 　年　　12　　月　　16　　日
                              書記官  鄭伊汝